Inventaris van het archief van het Directoraat-Generaal Industrie van het Ministerie van Economische Zaken, (1952) 1976-1985 (1997)
Nationaal Archief, Den Haag
- Directoraat-Generaal voor Industrie, 1
  - Taakuitvoering, 1.2
    - Economische aangelegenheden. Hier o.m.: efficiency in het algemeen; inzamelen oude materialen en afvalproducten; Wet Economische Delicten, -1.82
      - Economische situatie, productie, verdeling, behoud en gebruik van goederen, -1.826
        - Economische situatie. Productie. Voortbrenging. Hier o.m.: uitvindingen, -1.826.3
          - Overige onderwerpen betreffende het bedrijfsleven, -1.826.39
            - Ingrijpen van de overheid in het bedrijfsleven. Hier o.m.: gewetensbezwaren tegen overheidsmaatregelen, -1.826.398
              - Onderzoek. Hier o.m.: subsidieverlening aan projecten voor onderzoek van de productiviteitsbevordering, -1.826.398.321.12
                - 74-18: Samenstelling Leerstof Geïntegreerde Vakopleiding voor de Boekhandel; Vereniging ter Bevordering van de Belangen des Boekhandels 1974-1982, 3964; omslag
                - 74-101: Uitvoering Management-project Metalektro Industrie in Zuid-Limburg 1974-1977, 3965; omslag
                Nota bene: Zie ook subsidie SEOL managementproject II Zuid-Limburg
                - 74-114: Structuurverbetering Lederindustrie 1974-1976, 3966; omslag
                - 75-2: Toetsingcommissies / managements-audit 1975-1977, 3967-3969
                - 1975, 3967; omslag
                - 1976, 3968; pak
                - 1977, 3969; omslag
                - 75-3: Ontwikkeling Bedrijfsvoorlichtingswerk 1975-1978, 3970; omslag
                - 75-4: Raamprojekt Follow-up Aktiviteiten 1975-1977, 3971; omslag
                - 75-5: Uitbreiding en intensivering van de bedrijfsvoorlichting in Limburg 1974-1980, 3972; omslag
                - 75-6: Follow-up Academici in het Bedrijfsleven 1974-1976, 3973; omslag
                - 75-7: Onderzoek Ongeschoolde Arbeid (Stichting Stuurgroep Sociaal-Wetenschappelijk Onderzoek) 1975-1977, 3974-3979
                Nota bene: Zie ook project 78/2
                - 1975 - 1977, 3974; pak
                - 1976 jan. - juni, 3975; omslag
                - 1976 juli - nov., 3976; pak
                - 1977 jan. - apr., 3977; pak
                - 1977 mei - sep., 3978; pak
                - 1977 okt. - nov., 3979; pak
                - 75-08: Overall-managementcursus voor de Groothandel 1975-1978, 3980; omslag
                - 75-9: Onderzoek Taakherstructurering 1975-1978, 3981; pak
                - 75-10: Enquête Landelijk Documentatiecentrum Bedrijfsexterne Opleidingen 1975-1978, 3982; pak
                - 75-11: Ontwikkeling Opleidingsprogramma Personeelsfunctionarissen 1975-1976, 3983; omslag
                - 75-12: Onderzoek Organisatiestructuur als middel tot Vergroting van de Effectiviteit van de Onderneming 1975-1978, 3984; omslag
                - 75-13: Cursus Elementaire Bedrijfskunde 1975-1977, 3985; omslag
                - 75-14: Onderzoek Aansluiting Onderwijs en Beroepspraktijk (seppsmetaalbewerker) 1975-1977, 3986-3987
                - 1975 - 1976, 3986; pak
                - 1977, 3987; pak
                - 75-15: Voortzetting onderzoek naar de ontwikkeling van een onderzoeksmethodiek ter verkrijging van inzicht in de vraag en aanbod van arbeidskrachten in sectoraal verband 1975-1978, 3988-3990
                Nota bene: Zie ook project 78-9 en 76-1
                - Algemeen 1975-1978, 3988; pak
                - Subdossier deel I 1976, 3989; omslag
                - Subdossier deel II 1976, 3990; omslag
                - 75-16: Raamproject Voorbereiding Onderzoekprojecten 1975-1978, 3991; omslag
                Nota bene: Zie project 77-17
                - 75-18: Onderzoek Effecten van Organisatieveranderingsstrategieën 1975-1980, 3992; pak
                - 75-19: Onderzoek Functioneren van Personeelsafdelingen 1975-1978, 3993; pak
                Nota bene: Zie project 72-14
                - 75-20: Onderzoek Klachtrecht 1975-1976, 3994; omslag
                Nota bene: Zie ook 72-17, 74-11 en 74-20
                - 75-21: Onderzoek Problematiek Middle-management 1975-1978, 3995-4000
                Nota bene: Zie ook projecten 73-3 en 77-14
                - 1975 jan. - 1976 dec., 3995; pak
                - 1975 sep. - 1976 mrt., 3996; pak
                - 1976 jan. - nov., 3997; omslag
                - 1977 jan. - apr., 3998; pak
                - 1977 feb. - dec., 3999; omslag
                - 1977 mei - 1978, 4000; pak
                - 75-22: Hoofdonderzoek Administratieve Arbeid 1975-1976, 4001; pak
                Nota bene: Zie ook project 72-16, 74-15, 76-3, en 77-7
                - 75-23: Publikatie Onderzoek Meer Verantwoordelijkheid in het Werk 1976-1977, 4002; omslag
                - 75-24: Brochure Onderzoek Functioneren Ondernemingsraden 1976, 4003; omslag
                - 75-25: Om- en bijscholing van Volwassenen middels Interne Bedrijfsopleidingen 1976, 4004; omslag
                - 75-26: Samenstelling Publicatie Sectorale Informatie 1976-1980, 4005; omslag
                - 75-27: Voorbereiding Onderzoek Sociaal Functioneren en Sociale Effectiviteit 1976, 4006; omslag
                - 75-28: Samenstelling Bedrijfsgerichte Versie Onderzoek Participatie en Toerekening 1977-1978, 4007; omslag
                - 75-29: Vooronderzoek met betrekking tot Problematiek van Oudere Werknemers 1977, 4008; omslag
                Nota bene: zie ook 77-10
                - 75-30: Management Audit 1977-1981, 4009; pak
                - 75-104: Congres Bedrijfsorganisatie Allen Samen Eén 1975-1976, 4010; omslag
                - 76-1: Ontwikkeling onderzoeksmethodiek ter verkrijging van inzicht in vraag en aanbod van arbeidskrachten in sectoraal verband 1976-1978, 4011; pak
                Nota bene: Zie ook project 78-9 en 75-15
                - 76-2: Onderzoek van Besturing in de Industrie 1978-1979, 4012; pak
                Nota bene: zie ook 70-20
                - 76-3: Hoofdonderzoek Administratieve Arbeid 1976-1980, 4013; pak
                - 76-4: Cursus Manager Integrale Goederenstroombeheersing NEVEM 1975-1980, 4014; omslag
                - 76-5: Onderzoek Behoefte Bedrijfskundige Literatuurinformatie in Nederland 1976-1979, 4015; pak
                - 76-6: Aanvullend Subsidie Onderzoek Functioneren van de Ondernemingsraden 1976-1978, 4016; pak
                Nota bene: Zie ook 73-11
                - 76-7: Opleiding Verpakkingsdeskundigen 1976-1982, 4017; pak
                - 76-8: Aanvullende subsidie Onderzoek naar de Sociale en Economische Effectiviteit van Produktieorganisaties 1976-1982, 4018-4023
                - Nota's, notities, tussenrapporten, eindrapport fase 1 1976-1978, 4018; pak
                - Verslagen van vergaderingen en vragenlijst 1978-1979, 4019; pak
                - Concept-rapporten augustus 1979 1979, 4020; pak
                - Concept-rapporten november 1979 1979, 4021; pak
                - Rapport en verslagen van gesprekken en vergaderingen 1979, 4022; pak
                - Bijlagen 1980-1982, 4023; pak
                - 76-9: Cursus Elementaire Bedrijfskunde 1976-1978, 4024; omslag
                Nota bene: Zie ook 73-4 en 73-15
                - 76-10: Staf en Kadercursussen Boekbinderspatroons 1976-1978, 4025-4030
                Nota bene: Zie ook 77-1
                - Algemeen 1976-1978, 4025; pak
                - Cursusboek I 1978, 4026; omslag
                - Cursusboek II 1978, 4027; pak
                - Cursusboek III 1978, 4028; omslag
                - Subdossier cursusboek deel I 1978, 4029; pak
                - Subdossier cursusboek deel II 1978, 4030; pak
                - 76-16: Informatieproblematiek van de Onderneming 1980-1982, 4031; pak
                - 77-1: Staf- en kadercursussen 1982, 4032; omslag
                - 77-2: Onderzoeksproblematiek Oudere Directeuren 1976-1979, 4033; pak
                - 77-3: Onderzoek Modulair Transport en Geconditioneerde Lading 1977-1980, 4034; pak
                - 77-4: Onderzoek naar het feitelijk functioneren van de wetgeving over de samenstelling van de Raad van Commissarissen bij Structuurvennootschappen 1977-1979, 4035-4036
                - 1977-1978, 4035; pak
                - 1979, 4036; omslag
                - 77-5: Raamproject Follow-up Activiteiten 1977-1978, 4037; omslag
                Nota bene: Zie ook project 79-20
                - 77-6: Experimenten medezeggenschap 1977-1982, 4038-4052
                Nota bene: zie ook 74-12
                - Algemeen 1977-1981, 4038-4042
                - 1977, 4038; pak
                - 1978, 4039; pak
                - 1978 - 1979, 4040; pak
                - 1980, 4041; pak
                - 1981, 4042; pak
                - Deelnemende bedrijven 1978-1981, 4043-4046
                - Besouw NV, Van te Goirle 1978 - 1979, 4043; pak
                - Besouw NV, Van te Goirle 1980 - 1981, 4044; pak
                - Huize Padua, psychiatrisch ziekenhuis te Boekel 1979, 4045; pak
                - Huize Padua, psychiatrisch ziekenhuis te Boekel 1980, 4046; pak
                - Subdossiers 1978-1981, 4047-4051
                - Bijlagen 1978, 4047; pak
                - Aktie-onderzoek naar Democratiseringsmogelijkheden in Produktiecoöperaties 1978 - 1979, 4048; pak
                - Aktie-onderzoek naar Democratiseringsmogelijkheden in Produktiecoöperaties 1980 jan. - aug., 4049; pak
                - Aktie-onderzoek naar Democratiseringsmogelijkheden in Produktiecoöperaties 1980 dec. - 1981 jan., 4050; pak
                - Aktie-onderzoek naar Democratiseringsmogelijkheden in Produktiecoöperaties 1981 aug. - sep., 4051; omslag
                - Onderzoeksrapport 1982, 4052; stuk
                - 77-7: Onderzoek Administratieve Arbeid 1977-1982, 4053; pak
                Nota bene: Zie ook projecten 75-22 en 76-3
                - 77-8: Handboek Bedrijfsvoorlichting 1977-1980, 4054; pak
                - 77-9: Organisatie Veranderingsstrategieën 1977-1979, 4055; pak
                Nota bene: Zie ook projecten 75/18 en 78/11
                - 77-10: Onderzoek Problematiek Oudere Werknemers 1977-1981, 4056-4061
                - 1977, 4056; pak
                - 1978, 4057; pak
                - 1978, 4058; pak
                - 1979, 4059; pak
                - 1979, 4060; pak
                - 1979-1981, 4061; omslag
                - 77-11: Aansluiting Onderwijs - beroepspraktijk 1977-1980, 4062-4063
                Nota bene: zie ook 75-14, 78-3 en 79-9
                - Algemeen 1977-1980, 4062; pak
                - Bijlagen 1979, 4063; pak
                - 77-12: Onderzoek Handleiding Taakherstructurering 1977-1979, 4064; omslag
                - 77-13: Onderzoek Optimalisatie Koelhuizen Stichting Ontwikkeling Koeltechniek 1977-1982, 4065; omslag
                - 77-14: Onderzoek Middle-management 1977-1980, 4066; omslag
                - 77-15: Stichting Centrum voor Documentatie en Voorlichting over Bedrijfsexterne Opleidingen (Cedeo) 1977-1985, 4067-4072
                - 1977 - 1979, 4067; pak
                - 1980, 4068; omslag
                - 1981, 4069; pak
                - 1982, 4070; omslag
                - 1983 - 1984, 4071; pak
                - 1985, 4072; pak
                - 77-16: Cursus Verkoopleider Nederlands Instituut voor Marketing (NIMA) 1977-1982, 4073-4075
                - Algemeen 1977-1982, 4073; omslag
                - Subdossier deel I 1981, 4074; pak
                - Subdossier deel II 1981, 4075; pak
                - 77-17: Raamproject Voorbereiding Onderzoekprojecten 1977-1978, 4076; omslag
                Nota bene: Zie ook projecten 75-16 en 79-10
                - 77-18: Follow-up Project Middle-management 1978-1982, 4077; omslag
                - 77-19: Follow-Up Medezeggenschapsexperiment 1978-1980, 4078; omslag
                - 77-20: Follow-up Menselijke Stuur- en Regeltaken 1978-1979, 4079; omslag
                Nota bene: Zie ook project 73-12
                - 77-21: Samenstelling Brochure Experimenten Medezeggenschap Centraal Beheer 1979, 4080; omslag
                - 77-22: Subsidiëring samenstelling korte versie van een rapport van prof. M. van de Vall 1979, 4081; pak
                - 77-23: Follow-up Activiteiten Participatie en Toerekening 1979-1980, 4082; omslag
                - 77-25: Financiering offertes Sociale Problematiek Wegtransport 1980-1981, 4083; omslag
                - 77-26: Project Partieel Geschikten 1981, 4084; omslag
                - 78-1: Project Goederenstroombewaking annex Productieregulatie (Samen naar een Toekomstige Efficiency en Effectiviteit in de Productie (STEP)-project) 1977-1980, 4085; pak
                - 78-2: Onderzoek Ongeschoolde Arbeid Productiviteitsproject 1978-1980, 4086-4092
                Nota bene: Zie ook 75-7
                - Deel 1 1978, 4086; pak
                - Deel 2 1978-1979, 4087; pak
                - Deel 3 1979, 4088; pak
                - Deel 4 1980, 4089; pak
                - Deel 5 1980, 4090; pak
                - Deel 6 1980, 4091; pak
                - Deel 7 1980, 4092; pak
                - 78-3: Onderzoek Aansluiting Beroepspraktijk Scheepsmetaalbewerker 1978-1981, 4093; pak
                Nota bene: Zie ook 77-11 en 75-14
                - 78-4: Onderzoek naar Kwantitatieve en Kwalitatieve Behoefte aan Bedrijfskundigen op HBO-niveau 1978-1980, 4094; omslag
                - 78-5: Algrafische Basis-kadercursus: College Algrafisch Beraad 1978, 4095; omslag
                - 78-6: Samenstellen leerstof Cursus Rubbertechnicus/graduate van de Stichting Opleiding Rubberindustrie 1978-1982, 4096; omslag
                - 78-7: Cursusboeken voor Opleiding in Rubber- en Kunststoffenindustrie 1978-1981, 4097; omslag
                - 78-8: Branche-onderzoek Meubelindustrie Produktiviteitsproject 1978-1979, 4098; pak
                - 78-9: Aanvullende subsidie Vraag en Aanbod van Arbeidskrachten in Sectoraal Verband 1978-1980, 4099; omslag
                - 78-10: Onderzoek Herstructurering van Taken en het Ontwerpen van Nieuwe Taken 1978-1979, 4100; pak
                - 78-11: Onderzoek van Organisatie Veranderingsstrategieën 1978-1980, 4101-4102
                Nota bene: Zie ook project 77-9
                - 1978 - 1979 jan., 4101; omslag
                - 1979 feb. - 1980, 4102; pak
                - 78-12: Voorbereidingskosten Oprichting Landelijk Documentatiecentrum voor Bedrijfsexterne Opleidingen 1978-1980, 4103; omslag
                - 78-104: Kwaliteitsplan Fijnmechanische Industrie 1977-1982, 4104-4105
                - 1977-1979, 4104; omslag
                - 1980-1982, 4105; omslag
                - 78-106: Kwaliteitsplan Experiment Grafische Industrie 1978-1979, 4106; omslag
                - 78-108: Reis naar Japan 1978-1981, 4107; omslag
                - 79-1: Nederlandse Vereniging voor Inkoop-Efficiency, cursus inkoop 1979-1982, 4108; omslag
                - 79-2: Subsidiëring voltooiing Handboek Bedrijfsvoorlichting, alsmede van het uit te voeren introductieprogramma 1979-1980, 4109-4110
                - 1979 mei 03 - 1980 jan. 03, 4109; omslag
                - 1979 juni 07 - nov. 22, 4110; pak
                - 79-3: Werkmethodeverbetering 1978-1983, 4111; omslag
                - 79-4: Productiebeheersing 1978-1983, 4112; pak
                - 79-5: Subsidiëring opzet cursussen 1979-1982, 4113; omslag
                - 79-6: Subsidiëring initiële kosten cursus distributie management 1979-1982, 4114; omslag
                - 79-7: Aanloopproject Produktiebeheersing 1977-1983, 4115-4119
                - Algemeen 1983, 4115; omslag
                - Subdossier deel I 1977-1981, 4116; pak
                - Subdossier deel II 1977-1982, 4117; pak
                - Subdossier deel III 1981, 4118; pak
                - Subdossier deel IIII 1983, 4119; pak
                - 79-8: Onderzoek naar de Problematiek van Oudere Werknemers 1979-1981, 4120-4122
                - 1979, 4120; omslag
                - 1980, 4121; pak
                - 1980-1981, 4122; pak
                - 79-9: Aansluiting tussen Onderwijs en Beroepspraktijk 1979-1981, 4123-4124
                Nota bene: zie ook 75-14, 78-3 en 77-11
                - Algemeen 1979, 4123; pak
                - Bijlagen 1979-1981, 4124; pak
                - 79-10: Opleidingen bedrijfskundigen en de microprocessor VOA Vereniging voor Bedrijfskunde 1979-1982, 4125-4127
                - 1979 - 1982, 4125; pak
                - 1980 juni - okt., 4126; pak
                - 1980 dec. - 1981, 4127; pak
                - 79-11:Stichting ter Bevordering van Na-ervaring Opleidingen in de Bedrijfs- en bestuurswetenschappen (BENOB) 1979-1981, 4128; pak
                - 79-13: Onderzoek Partieel Geschikten 1979-1984, 4129-4131
                - 1979-1982, 4129; pak
                - 1981-1982, 4130; omslag
                - 1983-1984, 4131; pak
                - 79-15: Vooronderzoek sociaal beleid beroepsgoederenvervoer 1981, 4133; pak
                - 79-17: Subsidiëring kostprijsplan staalbouw 1979-1983, 4134; pak
                - 79-18: Goederenstroombeheersing en Produktiebesturing 1979-1982, 4135; omslag
                Nota bene: Zie ook project 78-1
                - 79-19: Raamproject Voorbereiding Onderzoeksrapporten 1979-1981, 4136; omslag
                Nota bene: Zie ook projectnr. 77-17
                - 79-20: Raamproject Follow-up Activiteiten, deelproject: Oudere Werknemers (of projectnummer 79-27) 1979-1982, 4137-4138
                Nota bene: Zie ook project 77-5
                - 1979 - 1982, 4137; omslag
                - 1981, 4138; omslag
                - 79-21 Appreciatie Cursus Micro Electronica 1979-1982, 4139; pak
                - 79-23: Follow-up Project Personeelsafdelingen in de Industrie 1980-1981, 4140; omslag
                - 79-24: Follow-up Project Sociale en Economische Effectiviteit van Productieorganisatie: Productiviteitsproject 1980-1981, 4141; omslag
                - 79-25: Productiviteitsproject, raamproject 79-20 1981, 4142; omslag
                - 79-26: Hoofdonderzoek Sociaal Beleid Wegvervoer 1981, 4143; omslag
                - 79-28: Follow-up Activiteiten Medezeggenschap 1981, 4144; omslag
                - 80-2: Samenwerkingsproject verfindustrie 1980, 4145; omslag
                - 80-3: Experimentele werkconferentie over werkoverleg in de praktijk 1980-1982, 4146; omslag
                - 80-4: Subsidietoekenning voor de ontwikkeling van een onderwijsprogramma door de Stichting Bedrijfskunde Delft 1980-1982, 4147; omslag
                - 80-6: Overdracht en verlenging subsidie ten behoeve van het Ambi III project 1983-1985, 4148-4149
                - 1983, 4148; pak
                - 1985, 4149; pak
                - 80-7: Bijeenkomst "Als sanering dreigt" 1980-1981, 4150; omslag
                - 80-8: STEP:Project Goederenstroombeheersing annex Productie-regulatie 1979-1981, 4151; omslag
                - 80-9: Cursus Machinestellen 1980-1982, 4152; omslag
                - 80-10: Onderzoek ongeschoolde arbeid 1980-1982, 4153; omslag
                - 80-11: Stichting Integrand 1979-1982, 4154; pak
                - 80-12: Onderzoek naar de relatie tussen technologische ontwikkelingen en arbeidsmarktverhoudingen 1980-1982, 4155; omslag
                - 80-13: Experiment Sectorbeleid Meubelindustrie 1980-1982, 4156; omslag
                - 80-15: Coördinatie bedrijfsvoorlichting in Gelderland 1980-1982, 4157; omslag
                - 80-16: Samenstelling Handleiding Administratieve Arbeid 1980-1982, 4158; pak
                - 80-17: Raamwerk Follow-up activiteiten COB/SER 1980-1982, 4159; omslag
                - 80-18: Micro-electronica cursus 1980-1982, 4160-4161
                - 1980-1982, 4160; omslag
                - 1981, 4161; pak
                - 80-19: Stichting Bedrijfsvoorlichting Noord-Holland 1980-1982, 4162; omslag
                - 80-23: Follow-up Project Onverstoord Administreren 1983-1985, 4163; omslag
                - 80-25: Follow-up onderzoek Nieuwe ondernemers 1983-1984, 4164; omslag
                - 81-1: Onderzoek naar de gevoeligheid van sectoren en bedrijven voor de stijgende energiekosten 1981-1982, 4165; pak
                - 81-2: Kennisoverdracht lasprocessen 1980-1985, 4166-4167
                - 1980 mei - 1982, 4166; pak
                - 1980 dec. - 1985, 4167; omslag
                - 81-2: Innovatieproblematiek 1981-1982, 4168; omslag
                - 81-3: Sociaal beleid beroepsgoederenvervoer op de weg (COB) 1981-1984, 4169-4173
                Nota bene: Zie ook 79-15
                - 1981 jan. - juni, 4169; pak
                - 1981 juli - dec., 4170; pak
                - 1982 jan. - juni, 4171; pak
                - 1982 juli - dec., 4172; pak
                - 1983 - 1984, 4173; pak
                - 81-3: Onderzoek kennis behoefte gebruik informatiesysteem 1982, 4174; pak
                - 81-4: Organisatie van arbeid veel deeltijdwerkers (COB) 1979-1981, 4175-4178
                - 1979 - 1981, 4175; omslag
                - 1980 jan. - aug., 4176; pak
                - 1980 sep. - okt., 4177; pak
                - 1980 okt. - 1981 feb., 4178; pak
                - 81-4: Stichting Regio Baak 1980-1982, 4179; omslag
                - 81-4: Onderzoek dienstverlenende bedrijven (COB) 1981-1982, 4180-4181
                - Nota en correspondentie 1981-1982, 4180; omslag
                - Vergaderstukken 1982, 4181; pak
                - 81-4: Dienstverlenende instituten 1983-1985, 4182; omslag
                - 81-5: Behoefte Onderzoek Bedrijfswetenschappen 1980-1982, 4183-4184
                - Algemeen 1980-1982, 4183; pak
                - Vergaderstukken 1981-1982, 4184; pak
                - 81-5: Faciliteiten nieuwe werknemers 1980-1985, 4185-4190
                - Deel I 1980-1981, 4185; pak
                - Deel II 1980-1982, 4186; pak
                - Deel III 1983, 4187; pak
                - Deel IV 1983, 4188; pak
                - Deel VII 1984, 4189; pak
                - Rapport De Problematiek van Nieuwe Werknemers 1985, 4190; pak
                - 81-6: Stichting Bedrijfsvoorlichting Noord-Holland 1981-1982, 4191; pak
                - 81-6 Organisatie van arbeid bij veel deeltijdwerkers 1981-1983, 4192-4196
                - 1981 okt. - 1982 okt., 4192; omslag
                - 1982 jan. - mrt., 4193; pak
                - 1982 mrt. - nov., 4194; pak
                - 1983 jan. - juni 02, 4195; pak
                - 1983 juni 01- dec., 4196; pak
                - 81-7: Marktinfo '81 1981-1982, 4197; omslag
                - 81-7: Onderzoek naar problematiek jonge innovatieve ondernemingen 1982-1985, 4198; omslag
                - 81-8: Stichting Commissie Opvoering Productie provincie Utrecht 1981-1982, 4199; omslag
                - 81-9: Project Bevordering Informatieverzorging Bedrijfsleven (PBIB) 1981-1982, 4200; omslag
                - 81-10: Nederlandse Vereniging voor Produktieleiding 1981-1982, 4201-4202
                - 1981 - 1982 apr., 4201; pak
                - 1982 nov., 4202; omslag
                - 81-11: Stichting Bedrijfsontwikkeling Drenthe 1981-1982, 4203; omslag
                - 81-12: Project Bevordering Informatieverzorging Bedrijfsleven (PBIB) 1981-1983, 4204; omslag
                Nota bene: zie ook project 81-9
                - 81-13: Ontwikkelingscursus Toekomstmanagement voor Kleine Ondernemingen 1981-1982, 4205; pak
                - 81-14: Contactgroep Werkgevers Metaalindustrie 1981-1983, 4206; omslag
                - 81-15: Staalbouwkundig Genootschap Stuurgroep CAD-CAM (Computer Aided Design - Computer Aided Manufacturing) 1979-1985, 4207-4209
                - 1979-1982, 4207; pak
                - 1983 mrt. - 1985 jan., 4208; omslag
                - 1983 dec. - 1984, 4209; omslag